【裁判字號】    89,易,1344
【裁判日期】    891109
【裁判案由】    毒品危害防制條例
【裁判全文】
台灣彰化地方法院刑事判決                        八十九年度易字第一三四四號
    公  訴  人  臺灣彰化地方法院檢察署檢察官
    被      告  乙○○
右列被告因違反毒品危害防制條例案件，經檢察官提起公訴（八十九年度偵字第一一
五四號），本院判決如左：
    主  文
乙○○無罪。
    理  由
一、公訴意旨略以：被告乙○○於民國（下同）八十九年一月二十九日，持有第一級
    毒品海洛因二包共重約一點五五公克，經警於同日十一時五十分許，在彰化縣彰
    化巿中華西路與中央路口乙○○所駕駛、未懸掛車牌之自用小客車上查獲，並扣
    得海洛因二包，因認被告涉犯毒品危害防制條例第十一條第一項之持有第一級毒
    品罪嫌。
二、按犯罪事實應依證據認定之，無證據不得推定其犯罪事實，又不能證明被告犯罪
    者，應諭知無罪之判決，刑事訴訟法第一百五十四條、第三百零一條第一項分別
    定有明文。又認定不利於被告之事實，須依積極證據，苟積極證據不足為不利於
    被告事實之認定時，即應為有利於被告之認定，更不必有何有利之證據，此有最
    高法院三十年度上字第八一六號判例可資參照。
三、本件公訴人認被告乙○○涉有右揭罪嫌，係以被告有毒品前科、其辯稱之情節匪
    夷所思及經警在其駕駛之小客車查扣海洛因二包為其論據。訊之被告堅詞否認右
    揭犯行，並辯稱查獲海洛因二包之自用小客車平日均由伊父親甲○○使用，該二
    包毒品並非伊所持有等語。經查右揭自用小客車平日均由被告之父親甲○○使用
    ，扣案之海洛因二包係甲○○將之藏放於該車駕駛座下方等情，業據證人甲○○
    於本院審理中證述綦詳（見本院八十九年十月二十六日審判筆錄），核證人甲○
    ○所述，與被告乙○○於警、偵訊及本院調查中供述之情節相符，自難遽指被告
    有持有第一級毒品海洛因之犯行。次查被告於八十二年間，固有施用麻醉藥品之
    非行紀錄，此有台灣高等法院被告全國前案紀錄表可稽，惟依該紀錄表及本件獲
    案時採驗被告尿液呈毒品陰性反應之鑑定報告書觀之，該案發生後迄本案發生之
    時止，被告均無施用毒品之紀錄，則被告既無施用毒品之行為，自不能僅憑被告
    曾有施用麻醉藥品之非行紀錄，遽執為不利於被告之證據。此外本院查無其他積
  極證據足資證明被告有何上開犯行，揆諸首開說明，被告犯罪不能證明，自應為
    無罪之諭知。據上論斷，應依刑事訴訟法第三百零一條第一項，判決如主文。
本案經檢察官黃鼎鈞到庭執行職務。
中      華      民      國    八十九    年      十一    月       九     日
                                    台灣彰化地方法院刑事第一庭
                                            法      官  鄭  永  玉
右正本證明與原本無異。
如不服本判決，應於判決送達後十日內向本院提出上訴狀（須附繕本）。
                                            法院書記官  卓  俊  杰
中      華      民      國    八十九    年      十一    月      十四    日


司法院資訊處製作；財團法人民間司法改革基金會備份。
